# 陈老师，请教，合同中约定散装货物销售后，在运输过程中，合理损耗如何处理？

提问人：哈啤 时间：2020-05-13 09:33:05
陈老师，您好！
合同中约定，散装货物销售后，在运输过程中，合理损耗（如千分之三以内）如何处理？
购买方以实际过磅数为准，销售方如果以实际数量也以此为准，就会在开发票时的数量少于发运数量，结转成本的数量也会有问题？产品产销存盘点表也会出现问题？如果作为销售费用，进项税要转出吗？还是冲减收入？盼复。

回答人：chenyiwei
这种情况，通常应当以客户验收作为收入确认的标志，但结转成本时应当以本企业实际发出商品的数量为准。
如果以发货作为收入确认时点的（但这种做法的合理性需要关注），则收入存在暂估问题，即根据该货物的性质和历史经验，合理、谨慎地估计途中可能发生的损耗，作为对收入的调整。成本仍按实际发出数量进行结转。